臺灣士林地方法院刑事判決　　　　　　　 96年度訴字第708號
公　訴　人　臺灣士林地方法院檢察署
被　　　告　甲○○
上列被告因毒品危害防制條例案件，經檢察官提起公訴（96年度
毒偵字第1205號），被告於本院準備程序中就被訴之事實為有罪
之陳述，經本院合議庭裁定，改由受命法官獨任依簡式審判程序
審理，並判決如下：
        主文
甲○○施用第一級毒品，累犯，處有期徒刑壹年。扣案之毒品海
洛因殘渣包裝袋壹只、針筒貳支均沒收，毒品海洛因殘渣包裝袋
內之毒品海洛因（量微無法析離秤重）並沒收銷燬。
        事實
一、甲○○前因施用第一級毒品海洛因、第二級毒品安非他命案
    件，經本院以92年度毒聲字第84號裁定送觀察、勒戒後，認
    有繼續施用毒品之傾向，經本院以92年度毒聲字第158 號裁
    定令入戒治處所施以強制戒治，執行中經本院以92年度毒聲
    字第777 號裁定停止戒治，所餘戒治期間交付保護管束，於
    民國93年2 月17日保護管束期滿，並由臺灣士林地方法院檢
    察署檢察官以93年度戒毒偵字第18號不起訴處分確定。復因
    施用第一級毒品案件，經本院93年度訴字第727 號判決處有
    期徒刑6 月確定，並於95年3月1日執行完畢。詎仍不知悔改
    ，於前案強制戒治執行完畢釋放5 年內，再犯前揭施用毒品
    之罪，且經法院判決確定後，復基於施用第一級毒品海洛因
    之犯意，於96年6月2日（起訴書誤繕為95年6月2日）下午1
    時許，在臺北市○○區○○路2段201號臺北榮民總醫院思源
    樓9樓98號病房之2號病床上，以針筒注射之方式，施用第一
    級毒品海洛因1次。嗣於同日下午3時15分，為警據報前往上
    開處所查獲，並扣得海洛因殘渣袋1 包（其內所含之海洛因
    量微無法析離秤重）及注射針筒2支，始悉上情。
二、案經臺北市政府警察局北投分局報告臺灣士林地方法院檢察
    署檢察官偵查起訴。
       理由
一、本件被告甲○○所犯非死刑、無期徒刑、最輕本刑為3 年以
    上有期徒刑之罪，或高等法院管轄第一審之案件，被告於本
    院準備程序進行中，就被訴事實為有罪之陳述，經告以簡式
    審判程序之旨，並聽取檢察官及被告之意見後，本院合議庭
    裁定由受命法官獨任進行簡式審判程序，是本件之證據調查
    ，依刑事訴訟法第273條之2規定，不受同法第159條第1項、
    第161條之2、第161條之3、第163條之1及第164條至第170條
    規定之限制，合先敘明。
二、前揭犯罪事實，業據被告甲○○於警訊及偵審時坦承不諱，
    且被告為警查獲後所採集之尿液，經送台灣尖端先進生技醫
    藥股份有限公司以氣相層析質譜儀分析法檢驗結果，呈嗎啡
    、可待因陽性反應，有臺北市政府警察局北投分局96年6 月
    23日北市警投分刑字第09631293700號函檢送該公司96年6月
    14日濫用藥物檢驗報告1紙附卷可稽（96年度毒偵字第1205
    號第52至55頁）。按初次吸食煙毒者，經人體代謝作用於8
    小時內，約有80%之量排出，24小時後，約有百分之90%排出
    ，72小時後仍有微量排出，依個人體質不同排出時間亦有差
    異，尤其成癮者其於吸食後120 小時內所採尿液，配合具公
    信力之儀器，仍可驗出等情，有憲兵司令部80年3 月25日80
    年鑑驗字0999號函可參，是若被告尿液中驗得海洛因反應，
    應認其於採尿回溯前120小時（5日）內某時有施用毒品海洛
    因，有行政院衛生署藥物食品檢驗局81年2月8日81藥檢壹字
    第1156號函可參；此外，復有扣案之海洛因殘渣袋（內有海
    洛因殘渣，量微無法析離秤重）及被告用以注射施用毒品海
    洛因之注射針筒2 支可資佐證，該殘渣袋內之殘留物，經鑑
    驗結果呈嗎啡海洛因之反應，亦有臺北市政府警察局北投分
    局查獲涉嫌毒品危害防制條例毒品初步鑑定報告單1 紙、扣
    案物照片1 幀在卷可稽（同上偵查卷第20、23頁），堪認被
    告前開自白與事實相符，堪以採信。又被告曾因施用毒品，
    經法院裁定送觀察、勒戒及強制戒治，戒治執行中經本院以
    92 年 度毒聲字第777 號裁定停止戒治，所餘戒治期間交付
    保護管束，並於93年2 月17日保護管束期滿，有全國刑案資
    料查註紀錄表、全國施用毒品案件紀錄表、臺灣高等法院被
    告前案紀錄表各1 份在卷可佐，其於上開強制戒治執行完畢
    後5年 內，再犯本件之施用毒品罪，依毒品危害防制條例第
    23條第2 項規定，自應依法追訴處罰。從而，本件事證明確
    ，被告犯行洵堪認定，應依法論科。
三、核被告所為，係犯毒品危害防制條例第10條第1 項之施用第
    一級毒品罪。其施用前持有第一級毒品海洛因之低度行為，
    應為施用毒品之高度行為所吸收，不另論罪。又被告有事實
    欄所載犯罪科刑執行情形，有台灣高等法院被告前案紀錄表
    在卷可憑，其於有期徒刑執行完畢5 年內故意再犯本件有期
    徒刑之罪，為累犯，依法加重其刑。爰審酌被告有多次施用
    毒品前科，經觀察、勒戒及強制戒治後，仍未能杜絕毒品之
    誘惑，而再次施用毒品，顯無戒絕毒品之毅力，惟犯罪後坦
    承犯行，態度尚稱良好等一切情狀，量處如主文所示之刑，
    以資懲儆。
四、扣案毒品海洛因殘渣袋1 只內含第一級毒品海洛因殘渣（量
    微無法與該殘渣袋析離秤重），應依毒品危害防制條例第18
    條第1 項前段規定宣告沒收銷燬。扣案包裝毒品海洛因殘渣
    之包裝袋1 只、注射針筒2 支，經被告供明為其所有並供包
    裝及施用海洛因之用（偵查卷第9 頁、本院卷第20頁），屬
    被告所有供犯罪所用之物，均應依刑法第38條第1 項第2款
    規定宣告沒收。
據上論斷，應依刑事訴訟法第273 條之1 第1 項、第299 條第1項
前段、毒品危害防制條例第10條第1項、第18條第1 項前段，刑法
第11條、第47條第1 項、第38條第1 項第2 款，判決如主文。
本案經檢察官湯偉祥到庭執行職務。
中　　華　　民　　國　　96　　年　　10　　月　　18　　日
                  刑事第三庭法  官  陳美彤
以上正本證明與原本無異。
如不服本判決，應於收受送達後10日內向本院提出上訴書狀。
                            書記官  賴麗容
中　　華　　民　　國　　96　　年　　10　　月　　18　　日
